【裁判字號】    89,易,1124
【裁判日期】    900131
【裁判案由】    竊盜等
【裁判全文】
臺灣士林地方法院刑事判決                        八十九年度易字第一一二四號
    聲  請  人  臺灣士林地方法院檢察署檢察官
    被      告  乙○○
                丙○○
右列被告等因竊盜等案件，經檢察官聲請簡易判決處刑（八十九年度偵字第六七二二
號），本院認為不宜以簡易判決處刑（八十九年度簡字第九四五號），改依通常程序
審理，本院判決如左：
    主  文
乙○○意圖為自己不法之所有，侵占遺失物，處罰金壹仟元，如易服勞役以參佰元折
算壹日。
丙○○連續意圖為自己不法之利益，以無線方式，盜用他人電信設備通信，處有期徒
刑參月，如易科罰金以參佰元折算壹日。
    事  實
一、乙○○於民國八十九年二月十二日晚間十時許，在臺北市○○區○○路二六九號
    椰林餐廳階梯處，拾獲甲○○所遺失門號為0000000000號之易利信行
    動電話手機一具，竟意圖為自己不法之所有而予侵占入己，並將該行動電話手機
    攜至渠位於臺北縣蘆洲市○○路一五四巷二十五弄二十四之一號工廠內，放置於
    鐵工桌上。嗣丙○○於同年月十四日前往乙○○上址工廠而見此行動電話手機，
    竟意圖為自己不法之所有並基於概括犯意，而將上開行動電話手機內之ＳＩＭ卡
    竊取入己，進而裝置於自己所有之行動電話手機內，佯以使用權人自居，而以無
    線之方法使用該門號盜打如附件勾取處所示電話一百通，致使門號業者台灣大哥
    大電信股份有限公司之通信系統陷於錯誤，予以接收而提供服務，並因此獲得免
    費使用行動電話通信之財產上不法利益達新臺幣一千七百七十五點三六元，嗣為
    警循線查獲丙○○始悉上情，而乙○○、丙○○事後乃與甲○○達成和解賠償損
    害。
二、案經臺北市政府警察局移送臺灣士林地方法院檢察署檢察官偵查後聲請簡易判決
    處刑。
    理  由
一、訊據被告丙○○對於右揭犯罪事實坦承不諱。被告乙○○固不否認有拾獲系爭行
    動電話手機一具，並未設法返還失主或送警處理之情，惟辯稱因工作忙而未注意
    歸還，並無侵占意圖云云。經查：系爭行動電話手機確係甲○○所遺失並遭盜打
    之事實，業據被害人甲○○於警訊中供述綦詳，而乙○○拾獲該行動電話之經過
    ，亦經證人呂郭榮於警訊時證述無訛，此外，復有報案單、贓物認領保管單、通
    聯紀錄、和解書、臺灣大哥大股份有限公司九十年一月五日函等文件附卷可稽。
    參以被告陳朝松自八十九年二月十二日晚間十時許拾獲行動電話後，迄於同年五
    月十三日為警查獲，時間相隔已有三月，竟持續持有系爭行動電話手機，未曾有
    何送警、歸還之舉動，而將該電話手機攜至工廠內存放迄至案發，則其係以所有
    權人自居而為如此處置顯然，所辯難認足採，其有不法所有意圖已堪認定。綜上
    ，本件事證明確，被告二人犯行洵堪認定，應予依法論科。
二、核被告乙○○所為，係犯刑法第三百三十七條之侵占遺失物罪。被告丙○○所為
    係犯刑法第三百二十條第一項之竊盜罪及電信法第五十六條第一項之盜用電信設
    備罪，聲請人論訴被告丙○○所為係犯刑法第三百三十九條第二項詐欺得利罪尚
    有誤會，起訴法條應予變更。第按電信法第五十六條第一項之罪，以意圖為自己
    或第三人不法之利益，使用有線、無線或其他電磁方式，盜接或盜用他人電信設
    備通信者為要件。本罪之處罰詐得免繳電信通信費用之不法利益規定，乃刑法詐
    欺得利罪之特別法，依特別法優於普通法之原則，自毋庸再論以刑法之詐欺得利
    罪，併此敘明（最高法院八十八年一月十九日八十八年度第一次刑事庭會議決議
    可資參照）。被告丙○○所犯上開二罪間，有方法、結果之牽連關係，為牽連犯
    ，應依刑法第五十五條規定，從一重之電信法第五十六條第一項盜用電信設備罪
    處斷。又被告丙○○於竊得系爭ＳＩＭ卡後，裝入己有之行動電話手機內，盜打
    行動電話達一百通，其多次盜打行為時間緊接、手法相同，所犯為構成要件相同
    之罪，顯係基於概括犯意反覆為之，為連續犯，應依刑法第五十六條規定加重其
    刑。爰審酌被告乙○○、丙○○之犯罪動機、目的、手段、所生危害及渠等犯罪
    後態度良好坦承犯行並業與被害人達成和解賠償損害等一切情狀，分別量處如主
    文所示之刑，並分別諭知易服勞役、易科罰金之折算標準。
據上論斷，應依刑事訴訟法第四百五十二條、第二百九十九條第一項前段、第三百條
、刑法第十一條前段、第二條第一項前段、電信法第五十六條第一項、刑法第三百二
十條第一項、第三百三十七條、第五十六條、第五十五條、第四十一條第一項前段、
第四十二條第二項、罰金罰鍰提高標準條例第一條前段、第二條，判決如主文。
本案經檢察官黃惠玲到庭執行職務
中      華      民      國      九十      年      一      月  三十一    日
                                  臺灣士林地方法院刑事第一庭
                                      法  官  蕭錫証
右正本證明與原本無異。
如不服本判決，應於判決送達後十日內，向本院提出上訴狀。
                                          書記官
中      華      民      國      九十      年      一      月    十九    日
附錄本案論罪科刑法條：
電信法第五十六條第一項、刑法第三百二十條第一項
刑法第三百三十七條


司法院資訊處製作；財團法人民間司法改革基金會備份。
